Inventaris van de kopieën der Doop-, Trouw- en Begraafboeken (DTB) van Lisse
Nationaal Archief, Den Haag
DTB kopie Zuid-Holland; Lisse
DTB Lisse
0 0
GEDTBZH080
??? meter; ??? inventarisnummers
Gescande fotokopieën van normale geschreven en gedrukte teksten. De Nederlandstalige stukken van vóór ca. 1700 zijn geschreven in het gotische cursiefschrift, met name in de oud-Hollandse klerkencursief.
Nationaal Archief, Den Haag
Nederduits gereformeerde gemeente te Lisse
Rooms-katholieke parochie te Lisse
Ambachtsbestuur ("gerecht", "burgemeesters", "Wet", "schepenen", "commissarissen", gequalificeerden) van Lisse
Burgerlijke Stand van de gemeente Lisse
De doopregisters bevatten naast de doopdatum de volledige namen van de ouders en de voornaam van het gedoopte kind. Daarnaast worden soms ook de doopgetuigen en / of peetouders genoemd. De trouwregisters bevatten naast de datum van (onder)trouw de namen van bruidegom en bruid. Daarnaast treft men dikwijls aanvullende gegevens aan, zoals plaats van herkomst, woonadres, de vermelding dat de persoon weduwnaar of weduwe is en eventueel de naam van de vorige partner. Wanneer de partners uit verschillende plaatsen afkomstig zijn of elders trouwen, vindt men ook gegevens omtrent afgegeven attestaties van de huwelijksafkondigingen. De begraafregisters bevatten op datum van aangifte de naam van de begraven persoon. In enkele gevallen wordt ook de datum van overlijden gegeven. Bij (minderjarige) kinderen wordt meestal de naam van de vader vermeld; bij vrouwen en weduwen soms de naam van de echtgenoot. Aanvullende gegevens over de begraafplaats en het luiden van de klok komen zelden voor.
Archiefvorming
Geschiedenis van het archiefbeheer
De verwerving van het archief
3.04
Aanwijzingen voor de gebruiker
Openbaarheidsbeperkingen
Volledig openbaar
De collectie is een duplicaat van een archief in eigen beheer.
Materiële beperkingen
Aanvraaginstructie
Van de documenten die in deze archiefinventaris zijn beschreven, kunnen de originelen niet geraadpleegd worden. Deze zijn overgedragen aan het gemeentebestuur van de gemeente vanwaar ze afkomstig zijn, ter opneming en bewaring in de gemeentelijke archiefbewaarplaats.
Verwant materiaal
Beschikbaarheid van kopieën
Beschrijving van de series en archiefbestanddelen
- LISSE (DTB)
  - GEREFORMEERD, a.
    - Doop- en trouwboeken., 1620-1811.; 1-4.II
      - 1620-1633., 1
        a dopen, 1620 april 20-october 18 en 1622 mei 1-1633 augustus 21.
        b trouwen, 1620 april 26-1633 april 23.
        c diaconale administratie betreffende de verstrekking van financiele toelagen, 1676-1681.
        d aantekeningen van ontvangen diaconiegelden, c. 1647-c. 1658.
      - dopen, 1638-1707., trouwen, 1663 mei 30-1707 maart 6.; 2.I
        Vooraf: vermelding van personen die op ingeleverde attestatie zijn gehuwd, 1663 april 15-1694 mei 2.
      - 1638 november 21-1642 juni 15 en 1663 april 8-1707 april 3.dopen, 2.II
      - a Kerkeraadshandelingen, b lijst betreffende effecten in beheer van de diaconie, 1768.; c Afgehoorde diaconierekeningen, 1663-1706.; 2.III
      - 1707-1734.dopen, 3.I
      - 1735-1781.dopen, 3.II
      - 1707 april 20-1780 oktober 7.trouwen, 3.III
      - 1781-1811., 4.I-4.II
        - dopen, 1781 juni 3-1811 november 24., 4.I
        - trouwen, 1781 juni 2-1809 juli 23., 4.II
    - Registers van ontvangst van voldoening aan grafrechten., 1747-1831.; 5.I-7.III
      - 1747 juli 21-1776 december 10., 5.I-5.III
        Tekstverlies door waterschade.
        - 1747-1755., 5.I
        - 1756-1765., 5.II
        - 1766-1776., 5.III
      - 1776 december 31-1799 februari 22., 6.I-6.III
        - 1777-1782., 6.I
        - 1783-1790., 6.II
        - 1791-1799., 6.III
      - 1799 maart 10-1833 november 10., 7.I-7.III
        Achterin: vermelding van grafeigenaren die hun eigendomsbewijs hebben overlegd.
        - 1799-1809., 7.I
        - 1810-1819., 7.II
        - 1820-1833., 7.III
  - ROOMS-KATHOLIEK, b.
    - Doop- en trouwboek., 1687-1812.; 8
      - dopen. 1687 maart 3-1812 maart 21., 8A
        - 1687-1704., 8B.I
        - 1705-1734., 8B.II
        - 1735-1774., 8B.III
        - 1775-1812., 8B.IV
      - trouwen. 1687 juli 26-1811 april 14., 8B
        - 1685-1774., 8A.I
        - 1775-1811., 8A.II
    - overlijden, 1687-1693, 1698-1811 juni.; 8C
  - GERECHT, c.
    - Trouwboeken., 1700-1808. Hierin tevens: verantwoording van locaal en extern verrichte huwelijksafkondigingen.; 9.I-10.IV
      - 1700 februari 14-1763 mei 29., 9.I-9.IV
        Tevens: alfabetische index op voornaam.
        - 1700-1719., 9.I
        - 1720-1729., 9.II
        - 1730-1739., 9.III
        - 1740-1763, alsmede de index., 9.IV
      - 1764 mei 6-1808 mei 15., 10.I-10.IV
        - 1764-1780., 10.I
        - 1781-1794., 10.II
        - 1795-1799., 10.III
        - 1800-1808., 10.IV
    - Trouwakten., 1695, 1710-1716, 1808-1811.; 11-12
      - 1695, 1710-1716., 11
      - 1808-1811., 12
        Met bijlagen.
    - Ondertrouw- en trouwinschrijvingen., 1687-1699.; 12A
      Fotokopie uit Rechterlijk Archief Lisse nr. 48.
    - Huwelijksafkondigingen etc.., 1662-1811.; 13.I-18.III
      - 1662-1687., 13.I-13.II
        Tevens vermelding van huwelijkssluiting. Achterin: desbetreffende naamlijst uit de periode van de vacature van secretaris, c.1691.
        - 1662-1679., 13.I
        - 1680-1690., 13.II
      - 1687-1704., 14.I-14.III
        Tevens deels vermelding van huwelijkssluiting. Voorin: enkele verspreide aantekeningen uit 1670, 1679-1681.
        - 1670-1691., 14.I
        - 1692-1697., 14.II
        - 1698-1704., 14.III
      - 1704-1725., 15.I-15.III
        Voorin: trouwinschrijving uit 1689.
        - 1689-1713., 15.I
        - 1714-1720., 15.II
        - 1721-1725., 15.III
      - 1725-1747., 16.I-16.IV
        De volgorde is deels niet chronologisch.
        - 1726-1729., 16.I
        - 1730-1733., 16.II
        - 1734-1739., 16.III
        - 1740-1747., 16.IV
      - 1747-1775., 17.I-17.III
        - 1747-1758., 17.I
        - 1759-1767., 17.II
        - 1768-1775., 17.III
      - 1776-1798, 1806-1811., 18.I-18.III
        - 1776-1784., 18.I
        - 1785-1794., 18.II
        - 1795-1811., 18.III
        - 1806-1811.huwelijksaangiften etc.., 19
  - GEQUALIFICEERDEN, d.
    - Overlijdensregister., 1806-1811.; 20
    - Lijst van overledenen., 1806.; 21
    - Lijst van overlijdensaangiften., 1807.; 22